屏東地方法院刑事判決　　　94年度簡上字第92號
　　上　訴　人　臺灣屏東地方法院檢察署檢察官
　　被　　　告　戊○○
上列上訴人因被告竊盜案件，不服本院簡易庭於中華民國94年5
月24日所為之94年度簡字第594 號第一審判決（聲請簡易判決處
刑案號：94年度偵字第1393），本院判決如下：
    主  文
原判決撤銷。
戊○○竊盜，處有期徒刑參月，如易科罰金，以參佰元折算壹日
。
　　事  實
一、戊○○意圖為自己不法之所有，於民國93年12月17日18時30
    分許，在丙○○所有之屏東縣萬丹鄉○○村○○路591巷163
    號旁空地處，雇用不知情之乙○○以吊車竊取置於前開地點
    上由甲○○寄放於丙○○土地處之貨櫃1 只（價值為新台幣
    （下同）70,000元），得手後將之置於其向丙○○借用位於
    屏東縣萬丹鄉○○村○○路之蕃茄園內作為堆放農具之用，
    嗣經甲○○發現該只貨櫃在戊○○所種植之蕃茄園內而報警
    查獲。
二、案經屏東縣警察局屏東分局報請臺灣屏東地方法院檢察署檢
    察官偵查起訴。
    理  由
一、訊據被告對上揭事實坦承不諱，核與告訴人之指述相符，復
    有證人丙○○、乙○○、丁○○證詞可證，並有被告竊得之
    貨櫃照片可稽，被告犯行明確，應依法論科。
二、核被告所為，係犯刑法第320 條第1 項之竊盜罪。被告利用
    不知情之乙○○竊取甲○○所有之貨櫃，為間接正犯。原審
    據以論罪科刑，固非無見，惟查原判決認：被告坦承犯行，
    無前科紀錄，已高齡62歲，無再犯之虞，所宣告之刑以暫不
    執行為適當，應依刑法第74條第1 款之規定緩刑2 年云云。
    惟查被告堅拒給付被害人因貨櫃失竊無法用益，被告因而不
    當得利所造成之被害人損害，並於本院準備程序及審理中均
    表示：不願意與告訴人談和解，撤銷緩刑也無所謂，甘願被
    關也不賠償等語（有本院各該筆錄可證），尚難認其犯後態
    度良好，對其犯行有所悔意而無再犯之虞，是被告尚無從依
    刑法第74條第1 款之規定獲得緩刑之寬典，而該失竊貨櫃為
    被害人甲○○以70,000元購入，爰審酌該貨櫃之價值及被害
    人無法用益之損失，認被告所科之刑應以有期徒刑3 月為適
    宜，原審此部分之認定顯有未洽。檢察官上訴意旨指摘原判
    決不當，為有理由，自應由本院將原判決撤銷改判。爰審酌
    被害人之損失及被告雖坦認犯行，但犯後態度不佳等一切情
    狀，量處如主文第2 項所示之刑，並諭知易科罰金之折算標
    準，以資懲儆。
三、檢察官上訴意旨另以：告訴人另失竊1 只貨櫃，亦應係被告
    所為，本案失竊貨櫃內之冰箱、農具亦遭被告竊走，應係竊
    盜罪之連續犯云云。按犯罪事實應依證據認定之，無證據不
    得認定犯罪事實，刑事訴訟法第154 條第2 項，定有明文。
    不能證明被告犯罪或其行為不罰者，應諭知無罪之判決，同
    法第301 條第1 項，復已明定。次按，告訴人之告訴，係以
    使被告受刑事訴追為目的，是其陳述是否與事實相符，仍應
    調查其他證據以資審認；認定不利於被告之事實，須依積極
    證據，苟積極證據不足為不利被告之認定時，即應為有利於
    被告之認定，更不必有何有利之證據，最高法院52年臺上字
    第13 00 號、30年上字第816 號判例著有明文。又認定犯罪
    事實所憑之證據，雖不以直接證據為限，間接證據亦包括在
    內；然而無論直接或間接證據，其為訴訟上之證明，須於通
    常一般之人均不致有所懷疑，而得確信其為真實之程度者，
    始得據為有罪之認定，倘其證明尚未達到此一程度，而有合
    理之懷疑存在時，即無從為有罪之認定；刑事訴訟法上所謂
    認定犯罪事實之證據，係指足以認定被告確有犯罪行為之積
    極證據而言，如未能發現相當證據或證據不足以證明，自不
    能以推測或擬制之方法，以為裁判基礎，此觀最高法院76年
    台上字第4986號、29年上字第3105號、40年台上字第86號判
    例意旨自明。訊據被告就檢察官上訴之事實堅決否認，辯稱
    ：並未偷竊另1 貨櫃，亦無竊走其他動產等語。經查：
（一）告訴人於警詢及偵查中均未明確指述，本案失竊貨櫃內之
      冰箱、農具遭被告竊走及被告確有竊取其另1 只貨櫃；再
      檢察官就其上訴意旨所指述之事實，亦均未提出任何證據
      供本院調查。
（二）再我國刑法係採被告無罪推定原則，被告否認犯行為其憲
      法所賦予辯護權之合法行使，尚難僅以被告僅偷1 只貨櫃
      等辯詞有違常情，為推定其犯罪之「唯一」證據，是被告
      陳述雖與事理有違，惟檢察官既未另提出其他足以證明被
      告確有竊取本案失竊貨櫃內之冰箱、農具及竊取其另1 只
      貨櫃之「積極證據」，自難認已盡本件訴訟之舉證責任。
（三）綜上所述，本件檢察官上訴所用以證明被告有上訴意旨所
      述犯行之證據，於本件卷存證據資料內僅有被害人之指述
      而已，而被害人並無法明確指認被告有「著手」實行竊取
      本案失竊貨櫃內之冰箱、農具及竊取其另1 只貨櫃之行為
      ，業如前述，此外，別無其他積極補強證據足以證明上訴
      書所述犯行與真實相符，本院自難單憑被害人之指述，而
      在別無其他積極證據補強下，逕認定被告有檢察官所指之
      上訴犯行甚明，本案既不能證明被告另犯上訴意旨所述之
      犯罪，核諸前揭說明，應為被告無罪之認定，惟檢察官既
      認該部分之事實與本案犯罪事實有連續犯之裁判上一罪關
      係，故本院爰不另為無罪之諭知。
據上論斷，應依刑事訴訟法第455 條之1 第1 項、第3 項、第36
9 條第1 項前段、第364 條，刑法第320 條第1 項前段、第41條
第1 項前段，罰金罰鍰提高標準條例第1 條前段、第2 條，判決
如主文。
本案經檢察官葉容芳到庭執行職務
中    華    民      國      94    年   9    月   5    日
                    刑事第六庭
                              審判長法  官    石家禎
                                    法  官    李宜娟
                                    法  官    林家聖
以上正本證明與原本無異。
不得上訴。
                                    書記官    林鴻仁
中    華    民      國      94    年   9    月   5    日
附錄本判決論罪之法條：
刑法320條第1 項
(普通竊盜罪、竊佔罪)
意圖為自己或第三人不法之所有，而竊取他人之動產者，為竊盜
罪，處 5 年以下有期徒刑、拘役或 500 元以下罰金。
